# 原关键管理人员成立的公司与本公司是否是关联方？

提问人：轩尘空 123 时间：2013-01-10 17:31:14
原关键管理人员成立的公司与本公司是否是关联方？

回答人：chenyiwei
如果原关键管理人员从本公司离职后，事实上已经丧失了对本公司的财务和经营政策的影响力，则其控制的公司可以不作为本公司的关联方。这要根据具体情况分析，例如，假设该企业是家族企业，该前关键管理人员是该家族的成员，则其即使离职，其所控制的企业也是本企业的关联方。